【裁判字號】    92,易,252
【裁判日期】    920423
【裁判案由】    賭博
【裁判全文】
臺灣屏東地方法院刑事判決                          九十二年度易字第二五二號
    公  訴  人  臺灣屏東地方法院檢察署檢察官
    被      告  壬○○
    被      告  庚○○
    被      告  甲○○
    被      告  丙○○
    被      告  乙○○
    被      告  丁○○
    被      告  辛○○
    被      告  丑○○
    被      告  子○○
    被      告  癸○○
    被      告  己○○○
右列被告等因賭博案件，經檢察官提起公訴（九十一年度偵字第四五七五號），本院
判決如左：
    主  文
壬○○、庚○○、甲○○、丙○○、乙○○、丁○○、陳瓊端、丑○○、子○○、癸○○、己○○○在公眾得出入之場所賭博財物，壬○○處罰金玖仟元，丁○○、子○○、癸○○、己○○○各處罰金柒仟元，庚○○、甲○○、丑○○各處罰金伍仟元，
陳瓊端、丙○○、乙○○各處罰金參仟元，如易服勞役，均以參佰元折算壹日。
扣案之賭具撲克牌貳副、散張撲克牌肆拾張、骰子壹拾柒粒、在賭檯上之財物新臺幣
壹仟玖佰元沒收。
    事  實
一、壬○○於民國九十一年七月十七日十五時許，向不知情之林己正借用屏東市○○
    街十一號住處，闢供為不特定之多數人得出入之場所，自任莊家，以俗稱「九仔
    生」之方式，與庚○○、甲○○、丙○○、乙○○、丁○○、陳瓊端、丑○○、
    子○○、癸○○、己○○○、戊○○（另行審結）、寅○○（另行審結）等人賭
    博財物，其賭法係先將撲克牌中Ｊ、Ｑ、Ｋ三種花色共十二支牌除去，以剩餘之
    四十支牌為基準，分別莊家與三對家，由賭客於新臺幣（下同）一百元至三百元
    現金範圍內任意押注，待莊家以骰子擲出點數後，計算點數決定由莊家或某對家
    先行持牌，再依序各抽取撲克牌二張，以各家所抽得之撲克牌點數相加比較大小
    決定輸贏，如莊家較大則贏得對家押注之賭金，對家勝則由莊家以一比一之賠率
    賠付賭客。嗣於同日十七時二十分許，為警當場查獲，並扣得賭具撲克牌二副、
    散張撲克牌四十張、骰子十七粒及在賭檯上之現金一千九百元（起訴書誤為一千
    七百元）。
三、案經屏東縣警察局屏東分局報告臺灣屏東地方法院檢察署檢察官偵查起訴。
    理  由
一、上述事實，分別經被告壬○○、庚○○、甲○○、丙○○、乙○○、丁○○、陳
    瓊端、丑○○、子○○、癸○○、己○○○等人於本院審理時坦白承認，且互核
    其等供述一致，並有賭具撲克牌二副、散張撲克牌四十張、骰子十七粒及現金一
    千九百元扣案可資佐證，足見被告等之自白與事實相符而可採信，事證明確，被
    告等犯行可堪認定。
二、查屏東市○○街十一號雖係住宅，但既得供不特定人出入，自屬公眾得出入之場
    所，是核被告壬○○、庚○○、甲○○、丙○○、乙○○、丁○○、陳瓊端、丑
    ○○、子○○、癸○○、己○○○等十一人所為均係犯刑法第二百六十六條第一
    項前段之賭博罪。公訴人雖以被告壬○○曾因妨害自由案件，經判處有期徒刑三
    月確定，於八十七年三月二十四日易科罰金執行完畢，故應論以累犯，並加重其
    刑，但被告壬○○所犯賭博罪，係專科罰金之罪，與累犯規定之要件不合，應不
    得依累犯之規定加重其刑，併此敘明。爰審被告庚○○、吳國幀、乙○○、丁○○、陳瓊端、丑○○、子○○、癸○○、己○○○均有賭博前科，被告壬○○等
    人犯罪之動機及目的，被告壬○○為莊家，惡性較重、其等賭博之規模及犯罪後
    坦認犯行，態度尚可等一切情狀，各量處如主文所示之刑，並均諭知易服勞役之
    折算標準。扣案之賭具撲克牌二副、散張撲克牌四十張、骰子十七粒等物為當場
    賭博之器具，現金一千九百元則為在賭檯之財物，均應依刑法第二百六十六條第
    二項宣告沒收。
三、公訴意旨另以：被告壬○○基於意圖營利之概括犯意，自九十一年七月十六日起
    ，連續在其向林己正無償借用位於屏東市○○街十一號之公眾得出入場所聚眾賭
    博，以被告壬○○提供之撲克牌及骰子等物為賭具，由被告壬○○自任莊家，依
    俗稱「九仔生」之方式賭博財物，其賭法為將一副撲克牌，去除Ｊ、Ｑ、Ｋ三張
    牌後，剩餘之四十張牌由莊家與賭客各拿二張牌，賭客在一百元至三百元不等之
    範圍內，任意押注，再以二張撲克牌相加點數大小與莊家相比決定輸贏，贏者由
    莊家賠付所押注之金額，輸者賭資悉歸莊家所有之金額，嗣於同年月十七日十七
    時二十分許為警當坦查獲，因認被告壬○○另於九十一年七月十六日觸犯刑法第
    二百六十六條之賭博罪及連續觸犯刑法第二百六十八條後段之意圖營利聚眾賭博
    罪嫌。惟按犯罪事實應依證據認定之，無證據不得推定其犯罪事實；不能證明被
    告犯罪者，應諭知無罪之判決，刑事訴訟法第一百五十四條、第三百零一條第一
    項分別定有明文。公訴人認被告壬○○另涉有賭博罪及連續意圖營利聚眾賭博罪
    嫌，無非以１、證人林己正供述：先前壬○○已經有在我家叫人來打麻將．．．
    壬○○在我家至少賭博過二次，且同案被告丁○○及子○○亦供述於九十一年七
    月十六日即有在上址賭博。２、被告壬○○自承：我去找林己正，他在上班，我
    就打電話給他說，要在他家跟朋友打麻將，他說好，後來朋友一多，就有人說要
    玩「九仔生」。同案被告甲○○供述：認識的就可以進去，是壬○○介紹的。同
    案被告丙○○供述：是壬○○叫我們進去的。同案被告丁○○供述：我去找壬○○，他出來接我。可知在該處賭博之不特定人，均係由被告壬○○所號召聚集前
    來。徵以賭具亦由被告壬○○提供，足認被告壬○○確有意圖營利聚眾賭博之行
    為等為主要論據。被告壬○○堅詞否認有何於九十一年七月十六日在公眾得出入
    之場所賭博財物及有意圖營利聚眾賭博之情事，辯稱：九十一年七月十六日係在
    林己正家與丁○○、子○○等人打麻將，並未開放不特定人出入。同年月十七日
    則是作莊與賭客對賭，均無從中抽頭營利之行為等語。經查：（一）證人丁○○
    、子○○固均證稱與被告壬○○於九十一年七月十六日在上址賭博。但其等於本
    院審理時另稱：當日僅是打四人麻將，並未開放不特定人出入等語，核與被告壬○○於本院審理時所供相符，則該次賭博之行為，顯係在私人住宅內，非屬公眾
    得出入之場所。公訴人既僅起訴丁○○、子○○九十一年七月十七日賭博之犯行
    ，應亦認為被告壬○○與丁○○、子○○於九十一年七月十六日所為，不符刑法
    賭博罪之要件。（二）刑法第二百六十八條之圖利聚眾賭博罪，須以意圖營利為
    構成要件，如僅是賭博，無何抽頭營利之行為，自不能以該條規定論處。本件被
    告壬○○分別於九十一年七月十六日及同年月十七日在上址住宅內賭博，已如上
    述。則被告壬○○既是與賭客對賭，顯然無何抽頭營利之行為。至同案被告甲○○、吳國幀、丁○○及證人林己正上述所供，又僅能供為被告壬○○於九十一年
    七月十七日聚眾賭博之證明，無從據此認定被告壬○○有從中抽頭營利之事實。
    再被告壬○○自任莊家以「九仔生」之方式或打麻將與人對賭，由其提供賭具，
    亦屬合理，且又不能僅因被告壬○○提供賭具推論其有抽頭營利之事實。綜上，
    被告壬○○此部分之犯行均無證據證明，本均應為無罪之諭知，惟公訴人認此部
    分與前揭論罪科刑部分有想像競合犯之裁判上一罪關係，爰均不另為無罪之諭知
    。
據上論斷，應依刑事訴訟法第二百九十九條第一項前段，刑法第二百六十六條第一項
、第二項、第四十二條第二項，罰金罰鍰提高標準條例第一條前段、第二條，判決如
主文。
中      華      民      國      九十二      年      四    月  二十三    日
                                      臺灣屏東地方法院刑事第二庭
        法  官  林昌義
右正本證明與原本無異。
如不服本判決應於收受本判決後送達後十日內向本院提出上訴書狀，其未敘述上訴理
由者，並得於提起上訴後十日內向本院補提理由書狀（均須按他造當事人之人數附繕
本 ）「切勿逕送上級法院」
                                          書記官   潘美碧
中      華      民      國      九十二      年      四    月  二十三    日
附錄本判決論罪科刑法條：
中華民國刑法第二百六十六條
在公共場所或公眾得出入之場所賭博財物者，處一千元以下罰金。但以供人暫時娛樂
之物為賭者，不在此限。
當場賭博之器具與在賭檯或兌換籌碼處之財物，不問屬於犯人與否，沒收之。


司法院資訊處製作；財團法人民間司法改革基金會備份。
